---
title: "Untitled"
output: html_document
---

```{r setup, include=FALSE}
knitr::opts_chunk$set(echo = TRUE)
library(reticulate)
```

## Konditionstal

- Er et mål for hvor meget en fejl sendes rundt.
- Man kan accetptere et tal mellem 1 og 10.
- matrix normen.
- Singulærværdier bruges til at have informationer om A og dens pålidlighed
  til at løs lineær systemer og kan bruges til at approximere A i en
  komprimeret form. 
  
## Konditionstal 1: Differentiable funktioner

- Sidst så vi på singulærværdi som vi kommer til at bruger her også.
- Det handler om kontrol af fejl.
- Går igennem eksempel med $f(x)=x^2$. 
- Der er to slags konditionstal; **absolutte tal** og **relative**.
- cappa hat kommer til at betegne den absolutte værdi.

$$
\kappa (x)=\frac{|x||f'(x)|}{|f(x)|}
$$
- Den relative fejl findes ved aknv i fltte rund

$$
relvfejl=(rel fejl x)\cdot kappa
$$

- således i spørgsmål fra undervisning bliver svaret 10.
- Kan have flere variabler. Skal se på gradient, hvor vi ser på alle de partielle 
  afledte. 
- Konditionstallet:

$$
\kappa(x)=\frac{||x||_2||(\nabla f)_x||_2}{|f(x)|}
$$

- Ser på et eksempel: $f(x_0,x_1)=x_1-x_0$.
- Ikke en god metode.

## Matrixnorm

- Er et længde begreb for matrice.
- N1: $||v||\ge 0 $.
- N2: $||sv||=|s||v||$
- N3: $||v+w||\le ||v||+||w||$

- Eksempel: $||v||_2=\sqrt (\langle v,v \rangle)$
- første egenskaber gælder. 
- Se video om trekantsuligheden holder. Vi bruger **chauchy szwatch**. 


- Der findes andre normer. 
-- Et norm, kræver færre regne operatiner.
-- uendelig norm, tager den stærste værdi.
- Alle normer skal opfylde ovenstående krav. 
- Vores fokus er på to normer. 
- Matrix norm, med **operator 2-norm**. 

$$
||A||_2=max_{||x||_2=1}||Ax||_2
$$
- der er to forhold som gælder 

$$
||AB||_2\le ||A||_2||B||_2
$$

- En anden er at vi har set to norm før i forhold til singulærværikomponering.
  $A=U\Sigma V^T$. Her får vi t normen er den største singulær værdi. 



## Konditionstal 2: Lineære lignignsystemer

- Ser nu på lineær lignignsystmer. 
- Ax = b og tage invertibel. for A defineres den som

$$
\kappa(A)=||A||_2||A^{-1}||_2
$$
- Kan findes mellem den største og mindste singulærværdi

$$
\kappa(A)=\frac{\sigma_0}{\sigma_{n-1}}
$$

- Det er singulærværdier for den invertible matrix. 
- Hvis vi skal løse A.
- Se i python

```{r}
library(reticulate)
```


```{python}
import numpy as np
```

```{python}
a = np.array([
  [16.0, 15.9],
  [15.9, 16.0]
])
a
```

```{python}
# konditionstal
np.linalg.cond(a)
```

```{python}
u,s,vt = np.linalg.svd(a)
```

- u er de ortogonale matricer.
- s endimensional
- vt er ortogonal transponoer

```{python}
s
```
 
- Ser kun på singulær værdi.

```{python}
# beregn konditionstalle
s[0] / s[1]
```

```{python}
v0 = vt[[0], :].T
v0
```

```{python}
v1 = vt[[1], :].T
v1
```

```{python}
x = v0
a @ x
```

- værdien er stor. 

# Lektion 12

## Fra sidste gang

- Vektor med reelle indgange som vi har set på.
- 

## Vektorrum

- en mængde V med to operationer.
- Sum operation, u + v.
- Det skal opfylde en række regler. 
- Vi skal kunne multiplkatiere med skalar. 
- De har også nogle regler som skal være opfyldt.
- Tager nogle eksempler.


### bestemmelse af nulelement og additiv invers

- Lad v være et vektorrum og lad $v\in V$
1) så kan nulelement beregnes som o=ov
2) element -v er givet som -v=(-1)v

- nulelementet opfylder at v + 0 = v. 

## Komplekse tal

- opstår fra problem at løse ligning x^2=-1, som ikke kan løses, men det kan komplekse tal løse. 
- rummet af komplekse tal C bestå af:

$$
z = x +iy
$$

- i er et objekt med i^t=-1.
- x er reelle del
- i = im er den imaginære del. 

- I python kan vi også skrive komplekse tal.

- Går igennem regneregler.

### andre skalaer

- Vi vil kun se på komplekse tal og ikke andre varianter. 
```{python}

```


## Underrum

- V er et vektor rum.
- et underrum er W subset V med
1) W er ikke tom
2) v, w in W medføre w+v element W.
3) w element W og s en skalar  medføre sw elemetn W
- alle underrum er vektorrum.
- 
