---
title: "Aflevering 1"
author: "Lucas Bagge"
date: "2021-02-09"
output:
  html_document: default
  word_document: default
  pdf_document: default
documentclass: article
classoption: a4paper
---

## Opgave 2.7, MSRR: Analyse af spruce datasættet


```{r setup, include=FALSE}
library(dplyr)
library(ggplot2)
library(jtools)
library(tidyverse)
```

```{r, include=FALSE}
my_theme <- function() {
  theme_apa(legend.pos   = "none") +
    theme(panel.background = element_rect(fill = "gray96", colour = "gray96"),
          plot.background  = element_rect(fill = "gray96", colour = "gray96"),
          plot.margin      = margin(1, 1, 1, 1, "cm"),
          panel.border     = element_blank(),        # facet border
          strip.background = element_blank())        # facet title background
}

```

<!-- Beskriv gerne ganske kort datasættet. Var det et eksperiment? Hvad undersøges? -->

<!-- Angiv så den kode som du bruger til at indlæse data, indenfor en R code chunk -->

Til denne opgave skal vi bruge data som er beskrevet i afsnit 1.10.
Data er blevet udarbejdet tilbage i 1990 af en biolog som var interesseret i
at undersøge hvad der påvirker væksten af nåletræer. 

Data indlæses som følger med funktionen `read_csv()`:

```{r}
df <- read.csv(file = "../MatStat-R/data/Spruce.csv")
```

Herhefter bruger jeg `glimse()` til at få et overblik over data.

```{r}
df %>% glimpse()
```

Vi ser at data indholder `r nrow(df)` rækker og `r ncol(df)` kolonner. Vi har
højde og dimensioner fra før undersøgelsen og 5 år efter. To interssante
features er `Competition` og `Fertilizer` angiver de faktor der kan 
påvirke nåletræets vækst. De sidste to features `Ht.change` og `Di.change` 
beskriver ændringen i højden og diameteren efter 5 år. 



### a) Numeriske deskriptorer, højdevækst

<!-- 
Compute the numeric summaries for the height changes (Ht.change) of the seedlings.
Uddybende:
Beregn de numeriske deskriptorer (summary statistics), og beregn også standardafvigelsen. 
Kan man formode noget om formen af fordelingen ved at betragte deskriptorerne - er den symmetrisk eller skæv?  
-->

```{r}
df %>%
  summarise(
    min = min(Ht.change),
    ned_fraktil = quantile(Ht.change, c(0.25)),
    mean_ht.change = mean(Ht.change),
    øvre_fraktil = quantile(Ht.change, c(.75)),
    max = max(Ht.change),
    sd = sd(Ht.change)
    ) 
```



### b) Histogram og normalfraktilplot, højdevækst

<!-- 
Create a histogram and normal quantile plot for the height changes of the seedlings. Is the distribution approximately normal?
Husk at besvare spørgsmålet i opgaven: er fordelingen tilnærmelsesvis normal? Hvad mener du? 
-->

Jeg laver herforneden to to efterspurgte grafer for et histrogram og
normalfraktilplot.

```{r}
df %>% 
  ggplot(aes(x = Ht.change)) +
  geom_histogram(binwidth = 4,
                 col = "red",
                 alpha = 0.2) +
  labs(title = "Histrogram over højde ændring",
       x = 'Ændring',
       y = 'Antal') +
my_theme() 
  
```

```{r}
df %>% 
  ggplot(aes(sample = Ht.change)) +
  stat_qq() +
  stat_qq_line() +
  my_theme()
```

Ud fra histrogrammet og normalfraktilplot kan vi så bedømme om det er normalt
fordelt. Man skal tolke normalfraktilplottet således at hvis punkter falder
på den rette linje, så er data approximativ normal fordelt. Fra vorea qq plot 
(normalfraktilplot) så falder de nogenlunde på linjen og vi kan konkluderer
at data er approximativ normalt fordelt. 

### c) Grafisk sammenligning af væksten i diameter, med og uden gødning 

<!-- 
Create a boxplot to compare the distribution of the change in diameters of the seedlings (Di.change) grouped by whether or not they were in fertilized plots.
Uddyb:
Kommenter lidt på resultaterne. Påvirker gødning væksten? Har fordelingerne i de to grupper den samme form? 
-->

I denne opgave skal jeg lavet et `boxplot`, som giver et overblik over de
fem summary værdier.

```{r}
df %>% 
  ggplot(aes(Fertilizer, Di.change, fill = Fertilizer, color = Fertilizer)) +
  geom_boxplot(alpha = 0.4) +
  labs(y = "Diameter ændring", color = NULL, fill = NULL) +
  my_theme()
```


Ud fra boxplottet kan vi se der tydelig er en forskel i diameteren ud fra
om nåletræerne har været `Fertilized` eller ej.

Det ser ud til at de nåle træer i et Fertilized miljø ser en større dimeter ændring.
Desuden ser det ud til at nåletræerne i (F) er mere højre skæve end dem som
ikke får gødning.


### d) Numerisk sammenligning af væksten i diameter, med og uden gødning 

```{r}
library(magrittr)
tapply(df$Di.change, df$Fertilizer, quantile)
```
Foroven har jeg brugt funktionen `tapply` til at udregne de numeriske værdier
for at sammenligne diameter ændring for de to niveauer. 

Uden at udregne de præcise værdier i box plottet i opgave c, hvor jeg 
jeg vurderer det ud fra en visual inspektion, så ser resultater ud til at
være ens. Dermed kommer jeg frem til den samme konklusion.


### e) Sammenhæng mellem væksten i højde og væksten i diameter


```{r}
df %>% 
  ggplot(aes(Ht.change, Di.change)) +
  geom_point(alpha = 0.5, color = "midnightblue") +
  coord_fixed() +
  labs(y = "Diameter", x = "Højde",
       title = "Scatter plot af højde og diameter",
       subtitle = "Positiv linear forhold") +
  my_theme()
```
Ud fra scatter plottet så ser vi et positiv lineær forhold mellem højde og
diameter. Det giver god mening da begge mål er et udtryk for størrelsen
af nåle træet og jeg tænker at et højere træ også må have en større diameter.

> Det er ofte at man plotter den primær variable på y aksen. I dette tilfælde
ved jeg ikke hvilken der har primær interesse, så jeg plotte diamerter på y aksen.

