---
title: "Aflevering 3"
author: "Lucas Bagge"
date: "2021-02-24"
output:
  html_document: default
  word_document: default
  pdf_document: default
documentclass: article
classoption: a4paper
---

## Opgave 4.16

### a) What is the expected value of a sample mean?

Sample mean er givet ved formlen:

$$
\frac{1}{n}(X_1+X_2+...+X_3)
$$

Hvis vi har en eksponential fordeling:

$$
X_i  \sim epx(\frac{1}{10})
$$

$$
E[X_i] = 10
$$

$$
E[\frac{1}{n} \sum x_i] =10
$$

$$
E[sample \ mean] = 10
$$

Så expected value er 10. 

### b) Run a simulation by drawing 1000 random samples, each of size 30, from Exp(1∕10), and compute the mean for each sample. What proportion of the sample means is as large or larger than 12?

```{r}
set.seed(0707)

sims <- numeric(10000)

for (i in 1:10000){
  x <- rexp(30, rate = 1/10)
  sims[i] <- mean(x)
}
round(mean(sims), 4)
mean(sims >= 12)
```
 Her har vi givet en mean på 10.0187 og andelen der er større end 12 er 0.1415.

### c) Is a mean of 12 unusual for a sample of size 30 from Exp(1∕10)?

```{r}
test <- mean(sims)
hist(sims)
abline(v = test, col = "red")
abline(v = 12, col = "blue")
```

Ud fra histogrammet, hvor rød indikere mexxan og blå indikere Marias sample mean. 

Da værdien ikke falder ud over vores konfidensbånd, så vil jeg ikke sige at 12 er en usædvanlig sample mean. 